MANUEL FONTENELLE

Développeur Full Stack ReactJs/NodeJs

CONTACT

06 12 36 52 32

manuel.fontenelle@gmail.com

92 - Boulogne-Billancourt, France www.manuel-fontenelle.com

PROFIL

Développeur web passionné et expérimenté avec plus de 8 ans d'expérience dans le développement de sites web et d'applications web, je me suis spécialisé en ReactJs/NodeJs et NextJs.

Au cours de ma carrière, j'ai travaillé avec de nombreux clients en agence ou en freelance. J'ai acquis de solides compétences techniques qui me permettent aujourd'hui d'évaluer la faisabilité d'un projet et de vous apporter le meilleur accompagnement possible sur vos projets web.

Diplômé d'une Licence de Graphiste Multimédia et également de Développeur Web Multimédia, j'ai une sensibilité à la fois artistique et technique.

DÉVELOPPEMENT

Javascript/Typescript

Php

Html

Css/Scss

Tailwind

React.Is

NodeJs

Express.Js

MongoDB NextJs

Strapi

DESIGN

Interface utilisateur

Wireframing

Prototypage

SOFTWARES

Vs Code

Adobe Creative Suite

Figma

CENTRES D'INTÉRÊT











FORMATIONS

2022 - BOOTCAMP 10 SEMAINES

LE REACTEUR - Développeur full-stack ReactJs - NodeJs

Développement - Javascript, ReactJs, React Native, NodeJs, Express.Js, MongoDB, Api, Html, Css, Git.

Cloud - Netlify, Heroku, Vercel, Stripe, Cloudinary

Formation complémentaire de 5 jours - Jest, Redux, NextJs, Concepts (Cra, Ssr, Ssq).

2015 - 2016

ÉCOLE MULTIMÉDIA - Formations aux Métiers du Web

Licence - Développeur Multimédia

Développement - Laravel (Projet full-stack MVC), ReactJs, Wordpress, Javascript, Php, Sal. Html. Css

2010 - 2012

ÉCOLE MULTIMÉDIA - Formations aux Métiers du Web

Licence - Graphiste Multimédia

Design - PAO, Webdesign, Graphisme, Typographie, Adobe Creative Suite, Html, Css

EXPÉRIENCES

DFPUIS 2023

Développeur Full-stack ReactJs - NodeJs - FREELANCE

Workflow - Versioning Git

Développement - ReactJs, NodeJs, NextJs, ExpressJs, MongoDb, Strapi (CMS), Tailwind, Javascript, Typescript, Php, Html, Css, Scss, Webpack

Cloud - Netlify, Heroku, Vercel, Stripe, Cloudinary

Développeur web - UI/UX - Graphiste - FREELANCE

Développement - ReactJs, Javascript, Jquery, Php, Sql, Html, Css, Scss, Bootstrap Design - UI/UX, Graphisme, Branding, Logo, Flyer, Bannière web, Social post, Google Ads

2019 - 2020

Développeur Full-stack - VINCI IMMOBILIER (Promoteur)

Workflow - Versioning Git, collaboration avec le Pôle Marketing

Développement Front-end (Js, Html, Css) - Site web, Landing page, Responsive design, Emailing, Formulaire + Sécurité

Développement Back-end (Php, Sql) - Création de base de données relationnelles, Traitement data, Cron, Optimisation process interne

2018 - 2019

Développeur Full-stack - YELLOWKORNER (E-commerce)

Workflow - Versioning Git, Méthode Agile (Sprint), collaboration avec le Pôle Marketing

Développement Front-end (Js, Jquery, Html, Css) - Développement Modules et

Sections Site web, Responsive design, Emailing, Formulaire, Animation

Développement Back-end (Php) - Fetch data Api, traitement et affichage

2017 - 2018

Développeur Front-end - AGENCE O (Agence Digitale)

Workflow - Versioning Git, Gestion de projet, Création de Devis

Développement (Js, Php, Html, Css, Scss) - Site web, Ecommerce, Landing Page, Responsive design, Formulaire, SEO

CMS - Wordpress, Drupal

2015 - 2016

Intégrateur - Développeur Front-end - ADVENTORI (Ad Server)

Développement (Js, Html, Css) - Intégration variables DCO, Animation de bannières Css/Js, Google ads, Documentation/Tutoriel pour les clients

CMS - Développement du site web de l'entreprise sur Wordpress

2013 - 2014

Co-Fondateur - Directeur Artistique - Intégrateur - MAKE DIFFERENT (Agence digitale)

Développement - Html, Css, Javasript, Jquery, Php, SEO

CMS - Joomla, Wordpress, Woocommerce, Prestashop

Design – Design de site vitrine, Ecommerce, Graphisme print, Logotype, Charte graphique

2011 - 2012

Webdesigner - Graphiste - PHOTOBOX (E-commerce)

Design - Newsletter, Emailing, Bannière Flash, Mockup produits, Illustration rubriques, Retouche photo, Iconographie, Magazine Print, Automatisation Process Graphique